臺灣臺北地方法院刑事判決　　　　　 100年度交簡上字第70號
上　訴　人
即　被　告　李瑞仁
上列上訴人即被告因公共危險案件，不服本院100年度北交簡字
第20號中華民國100年3月4日所為第一審刑事簡易判決（原聲請
簡易判決處刑書案號：臺灣臺北地方法院檢察署99年度偵字第
26082號），提起上訴，本院管轄之第二審合議庭判決如下
    主  文
原判決撤銷。
李瑞仁服用酒類，不能安全駕駛動力交通工具而駕駛，處罰金新
臺幣玖萬元，如易服勞役，以新臺幣壹仟元折算壹日。
    事  實
一、李瑞仁於民國99年11月2日16、17時許，在臺北市○○○路
    之某卡拉OK店飲酒後，明知已不能安全駕駛動力交通工具，
    竟仍騎乘車牌號碼CJD-883號重型機車上路，惟因意識不清
    、注意能力降低，於行經臺北市中山區○○○路23巷巷口時
    ，為警當場查獲，並測得李瑞仁之呼氣酒精濃度達每公升
    1.02 毫克，始悉上情。
二、案經臺北市政府警察局中山分局報請臺灣臺北地方法院檢察
    署檢察官偵查聲請以簡易判決處刑。
    理  由
一、關於檢察官聲請簡易判決處刑書證據清單所提之證據資料，
    被告李瑞仁均不爭執，而本院審核該等證據資料作成之情況
    ，亦無不具證據能力之情形，則該等證據資料自有證據能力
    ，合先敘明
二、訊據被告對上開事實於警詢、本院審理中坦承不諱，復有酒
    精濃度測定表、刑法第185條之3案件測試觀察紀錄表、生理
    平衡檢測表及臺北市政府警察局舉發違反道路交通管理事件
    通知單等附卷可稽，是被告任意性自白應與事實相符。本案
    事證明確，被告犯行堪予認定，應依法論科。
三、核被告所為，係犯刑法第185條之3服用酒類，不能安全駕駛
    動力交通工具而駕駛罪。原審判決對被告論罪科刑固非無見
    ，惟科刑時應以行為人之責任為基礎，並審酌一切情狀，尤
    注意下列事項，為科刑輕重之標準：一犯罪之動機、目的。
    二犯罪時所受之刺激。三犯罪之手段。四犯罪行為人之生活
    狀況。五犯罪行為人之品行。六犯罪行為人之智識程度。七
    犯罪行為人與被害人之關係。八犯罪行為人違反義務之程度
    。九犯罪所生之危險或損害。十犯罪後之態度。又科罰金時
    ，除依前條規定外，並應審酌犯罪行為人之資力及犯罪所得
    之利益，刑法第57條、第58條分別定有明文，故量刑時自應
    針對個案就前述事項予以審酌，尚無從依據統一標準憑以論
    科，且刑法第185條之3之立法目的在於促行為人勿再酒後駕
    車，使自己及他人之生命身體健康有受侵害之虞，並非在使
    行為人身陷絕境，難以生存。查被告明知飲酒後已達不能安
    全駕駛動力交通工具之程度，酒精濃度高達每公升1.02毫克
    ，仍執意酒後駕車，固無可取，惟被告前無何犯罪紀錄，此
    有臺灣高等法院前案紀錄表在卷可佐，素行尚佳，且被告犯
    後於警詢及本院審理中均坦承犯行，認有悔意，又依其自述
    飲酒地點距離遭查獲地點非遠，參以其酒後駕車並未肇事，
    或有影響其他參與交通者之危害行為，對公共安全危害尚非
    重大。另其為餐飲業僱員，每月收入約新臺幣（下同）32,
    000元，尚需負擔房屋貸款及家計，業據其供述在卷，經濟
    並非寬裕，本院認對之判處如主文第2項之罰金，應已足以
    促其警惕，原審未及詳究上情，逕量處罰金126,000元，難
    認合於罪刑相當原則，被告上訴意旨認原判決量刑過重，為
    有理由，應由本院將原審判決撤銷改判，另審酌被告高職畢
    業之智識程度等一切情狀，量處如主文所示之刑，並諭知易
    服勞役之折算標準。
四、據上論斷，應依刑事訴訟法第455條之1第1項、第3項、第36
    9條第1項前段、第364條、第299條第1項前段，刑法第185條
    之3、第42條第3項前段，刑法施行法第1條之1，判決如主文
    。
本案經檢察官趙雪瑛到庭執行職務
中    華    民    國   100    年    5     月    31    日
               交通法庭   審判長法  官  許泰誠
                                法  官  陳君鳳
                                法  官  林瑋桓
以上正本證明與原本無異。
不得上訴。
                                書記官  鄭伊芸
中    華    民    國   100    年    5     月    31    日
附錄法條：
中華民國刑法第185條之3
服用毒品、麻醉藥品、酒類或其他相類之物，不能安全駕駛動力
交通工具而駕駛者，處1年以下有期徒刑、拘役或科或併科15萬
元以下罰金。